【裁判字號】    89,交易,162
【裁判日期】    891229
【裁判案由】    過失傷害
【裁判全文】
臺灣新竹地方法院刑事判決                        八十九年度交易字第一六二號
    公  訴  人  臺灣新竹地方法院檢察署檢察官
    被      告  甲○○
右列被告因過失傷害案件，經檢察官提起公訴（八十九年度偵字第四六六六號），本
院判決如左︰
    主  文
甲○○因過失傷害人，處拘役肆拾日，如易科罰金，以佰元折算壹日。
    事  實
一、甲○○於民國八十九年八月十四日晚上六時五十分許，駕駛車號三Ｈ─三二九二
    號自小客車，沿新竹市○○街往東大路方向行駛，途經該路段爵靈寺正前方有燈
    光號誌之交岔路口時，本應注意汽車在同一車道行駛時，除超越前車外，後車與
    前車之間應保持隨時可以煞停之距離；及注意車前狀況，並隨時採取必要之安全
    措施，而依當時情形，又無不能注意之情事，竟因在行駛中接聽行動電話而疏未
    注意車前狀況及與前車保持隨時可以煞停距離，致追撞同向前方停止於紅燈號誌
    下，由班韜駕駛之車號Ｗ二─九五０二號自小客車，導致該車乘客乙○○（班韜
  之妻）受有頸部扭傷之傷害。
二、案經乙○○訴請臺灣新竹地方法院檢察署檢察官偵查起訴。
    理  由
一、訊據被告甲○○固坦承於右揭時地駕車追撞班韜所駕駛之自小客車，惟矢口否認
    有何過失傷害犯行，辯稱：伊當時速度很慢，剛從溪洲橋下橋在接聽電話沒有注
    意到才追撞，伊只是輕輕碰一下而已，怎麼會造成傷害，診斷書是告訴人自己要
    求醫生開的云云。惟查，右揭事實，業據告訴人乙○○迭於偵審中均指訴綦詳，
    核與在場駕駛人班韜於偵審中證述情節相符，又告訴人係因車禍受傷之事實，有
    東元綜合醫院出具之診斷書一紙在卷可稽，其上記載告訴人係於八十九年八月十
    四日因頸部扭傷急診求治，核與車禍發生日期及告訴人指述受傷情節相符，況告
    訴人之夫班韜所駕自小客車，係於猝不及防下遭被告自後撞及，車內乘客因此作
    用人而致頸部扭傷，自屬平常。是被告上開所辯，應係事後飾卸之詞，殊難採信
    。
二、按汽車在同一車道行駛時，除超越前車外，後車與前車之間應保持隨時可以煞停
    之距離；及汽車行駛時，駕駛人應注意車前狀況，並隨時採取必要之安全措施，
    道路交通安全規則第九十四條第一項、第三項定有明文。被告本應注意上開規定
，且依當時情形，又無不能注意之情事，竟因行駛中接聽電話而疏未注意車前狀
    況及與前車保持隨時煞停距離，致追撞班韜已停止之自小客車，其顯有過失甚明
    。且被告之過失行為致告訴人受傷，有如前述，是認被告之過失行為與告訴人所
    受傷害間，具有相當因果關係，至為灼然。本案事證已臻明確，被告過失傷害之
    犯行洵堪認定，自應依法予以論罪科刑。
二、核被告所為，係犯刑法第二百八十四條第一項前段之過失傷害罪。爰審酌被告過
    失駕車致人受傷，暨告訴人所受傷害程度及被告犯後態度等一切情狀，量處如主
    文所示之刑，並諭知易科罰金之折算標準。
據上論斷，應依刑事訴訟法第二百九十九條第一項前段，刑法第二百八十四條第一項
前段、第四十一條，罰金罰鍰提高標準條例第一條前段、第二條，判決如主文。
本案經檢察官章京文到庭執行職務。
中    華    民    國      八十九      年      十二    月    二十九      日
                                    臺灣新竹地方法院刑事交通法庭
                                        法  官  楊明箴
右正本證明與原本無異。
如不服本判決，應於判決送達後十日內向本院提出上訴狀( 應附繕本 )，上訴於
臺灣高等法院。
                                        書記官  林素卿
中    華    民    國      八十九      年      十二    月    二十九      日


司法院資訊處製作；財團法人民間司法改革基金會備份。
